臺灣高等法院臺中分院刑事判決　　　　 94年度上訴字第851號
上　訴　人
即　被　告　甲○○
選任辯護人　莊崇意律師
上列上訴人因違反槍砲彈藥刀械管制條例案件，不服臺灣彰化地
方法院93年度訴字第1576號中華民國94年3月3日第一審判決（起
訴案號：臺灣彰化地方法院檢察署93年度偵字第3787號），提起
上訴，本院判決如下：
    主  文
上訴駁回。
    事  實
一、甲○○明知未經中央主管機關內政部之許可，不得持有可發
    射子彈具有殺傷力之槍枝，竟自民國九十三年四月間某日之
    某時起，自不詳管道取得可發射子彈、具有殺傷力之改造槍
    枝一支（含彈匣一個，槍枝管制編號0000000000
    號），且自該時起即未經許可持有該槍枝，後於九十三年四
    月間某日，在其所經營位於彰化縣彰化市磚嗂里磚嗂莊七之
    一號公司處，將該把槍枝，連同不具有殺傷力之改造八釐米
    手槍子彈一顆、土造金屬槍管半成品三支，以黑色手提包一
    併包妥後交予其友人陳明泰，委由陳明泰代為隱藏保管（陳
    明泰寄藏上開改造手槍部分，經原審判決一年二月，緩刑五
    年，未據上訴，而告確定）；陳明泰亦明知未經中央主管機
    關內政部之許可，不得寄藏可發射子彈具有殺傷力之槍枝，
    竟於該日即九十三年四月間某日，在上址受友人甲○○委託
    後，即基於寄藏之犯意，收受該把可發射子彈、具有殺傷力
    之改造槍枝一支（含彈匣一個，槍枝管制編號000000
    0000號），且自該時起即未經許可持有該槍枝，並將該
    把槍枝藏匿於其位於彰化縣彰化市○○街三十八之二號住處
    。嗣於九十三年五月十一日下午四時四十分許，經警持原審
    法院核發之搜索票，至陳明泰上開彰化市住處搜索，當場於
    陳明泰房內床底下，查獲前開甲○○所交付之黑色手提包一
    只，並於該手提包內扣得上揭改造槍枝一支（含彈匣一個，
    槍枝管制編號0000000000號）、不具殺傷力之改
    造八釐米手槍子彈一顆及土造金屬槍管半成品三支，經陳明
    泰向警員陳稱於床底下所查扣之黑色手提包暨其內物品，均
    係甲○○所交付保管，而查悉上情。
二、案經彰化縣警察局彰化分局報告臺灣彰化地方法院檢察署檢
    察官偵查起訴。
    理  由
一、訊據被告甲○○固坦承認識同案被告陳明泰，且伊所經營之
    公司係位於彰化縣彰化市磚嗂里磚嗂莊七之一號等情，惟矢
    口否認有上開持有改造槍枝之犯行，辯稱：伊曾發現公司內
    有手提包，便打電話要求被告陳明泰取回，該手提包非伊所
    有，扣案之槍枝亦非伊所有云云。惟查：被告甲○○曾於九
    十三年四月間，交付一內裝有改造後具殺傷力之槍枝等物品
    之手提包予被告陳明泰保管乙情，業據證人即同案被告陳明
    泰於原審審理時證稱：員警至其住處搜索時，在手提包內所
    查扣之物品，均係甲○○於九十三年四月時，要其至彰化市
    磚嗂里磚嗂莊七之一號公司，由甲○○將該手提包放於其車
    上，而梳妝台上之子彈五顆則係其所有等語（見原審卷第36
    頁反面至第37頁反面），且被告甲○○曾於同案被告陳明泰
    之弟即證人陳佳祿向伊詢問時答以確曾交付槍枝等情，亦有
    證人即被告陳明泰之弟、被告甲○○之同學陳佳祿於原審審
    理時證稱：其於陳明泰遭逮捕後，即撥打電話詢問甲○○是
    否放置東西於陳明泰處，甲○○即說有放三、四支槍等語（
    見原審卷第34頁反面至第36頁），按證人陳明泰、陳佳祿乃
    為被告甲○○之友人，且被告甲○○於原審準備程序時，亦
    陳稱不認為與被告陳明泰有過節等語（見原審卷第19頁反面
    ），又依卷存證據資料內並無任何積極證據足以證明證人陳
    明泰、陳佳祿上開證述係屬虛偽，亦無足以令人顯信證人證
    述為不可採之品性證據或前科證據存在，本院尚不得僅以證
    人陳明泰為本件同案被告，而證人陳佳祿為同案被告陳明泰
    之胞弟，而全盤抹煞其在訴訟上所具有之證人資格及其證言
    之證明力。況經被告甲○○與證人陳佳祿於原審數次當庭對
    質，證人陳佳祿仍堅稱被告甲○○確有告知曾藏放三、四支
    槍等語，而被告甲○○於原審審理時，亦自承：於證人陳佳
    祿向伊詢問時，係以為陳佳祿在開玩笑，所以隨便敷衍說有
    啊，很多啊等語（見原審卷第36頁），而本件同案被告陳明
    泰遭查扣之手提袋內，除前揭具殺傷力之改造槍枝外，確尚
    有不具殺傷力之改造子彈、槍管半成品等物品，尚非僅有一
    支改造槍枝，是證人陳佳祿證稱被告甲○○曾告以上情，尚
    非全屬無據。又倘證人即同案被告陳明泰有意誣陷被告甲○
    ○，何以就同日在梳妝台上另被查扣之子彈五顆自承為其所
    有，而不併栽贓予被告甲○○，益見證人即同案被告陳明泰
    陳述之真實性。另證人陳佳祿於原審所證述被告甲○○向其
    自白持有槍枝，並將之託陳明泰寄藏乙情，應為證人陳佳祿
    所親身聽聞之事實，非屬傳聞證據，自具有證據能力。是證
    人陳明泰、陳佳祿之證詞均堪採信。此外，尚有在該手提包
    內查扣之上揭改造槍枝一支（含彈匣一個，槍枝管制編號0
    000000000號）足資佐證。而扣案槍枝一支，經警
    送內政部警政署刑事警察局鑑定結果，認為送鑑槍枝一支（
    含彈匣一個，槍枝管制編號0000000000號），係
    由仿ＷＡＬＴＨＥＲ廠半自動手槍製造之金屬玩具手槍，更
    換土造金屬槍管改造而成之改造手槍，經檢視，其欠缺撞針
    保險鈕，惟仍不影響其擊發之功能，認可供擊發適用子彈使
    用，認具殺傷力；改造八釐米手槍子彈一顆，係由土造金屬
    彈殼加裝直徑約8mm之金屬彈頭而成，不具底火、火藥，非
    為完整之子彈結構，認不具殺傷力，此有該局九十三年五月
    二十四日刑鑑字第0930102964號槍彈鑑定書一份附卷可稽（
    見偵卷第18-23頁），被告甲○○持有經改造具殺傷力之槍
    枝一節，已堪認定。被告甲○○雖以前詞置辯，惟應係屬事
    後卸責之詞，不足採信。被告甲○○持有經改造具殺傷力之
    槍枝事證已臻明確，被告甲○○犯行亦堪認定。
二、查被告甲○○行為後，槍砲彈藥刀械管制條例部分條文業於
    九十四年一月二十六日經總統以華總一義字第○九四○○○
    一○一○一號令修正公布，依中央法規標準法第十三條之規
    定，應自公布日起算之第三日即同年月二十八日起發生效力
    。該條例經修正後，原第十一條之條文已遭刪除，就被告未
    經許可持有可發射子彈具有殺傷力槍枝行為之處罰，條次改
    列於第八條第四項，其法定刑則提高為三年以上十年以下有
    期徒刑，併科新臺幣七百萬以下罰金；而修正前同條例第十
    一條第四項針對同一犯行之處罰，法定刑為一年以上七年以
    下有期徒刑，併科新臺幣七百萬元以下罰金，其條文修正前
    後之有期徒刑刑期長短已然有別，經比較新舊法結果，以舊
    法較有利於行為人，故依刑法第二條第一項但書規定，應適
    用最有利於被告之修正前同條例第十一條第四項之規定論處
    。核被告甲○○上開持有槍枝之行為，係犯修正前槍砲彈藥
    刀械管制條例第十一條第四項之未經許可持有可發射子彈具
    有殺傷力之改造槍枝罪。
三、原審以被告罪證明確，因之適用修正前槍砲彈藥刀械管制條
    例第十一條第四項之規定，並審酌被告被告甲○○持有槍枝
    ，並為防遭查緝，委由同案被告陳明泰代為藏放之行為，對
    於社會治安及人民安居樂業之期待均有重大威脅，所生危害
    不容輕忽，而被告甲○○迄未坦承犯罪，未見悔意，及被告
    甲○○持有槍枝之時間長短等一切情狀，量處被告甲○○有
    期徒刑一年六月，併科罰金新臺幣五萬元，併依刑法第四十
    二條第二項規定，諭知罰金易服勞役之折算標準（即以新臺
    幣九百元即銀元三百元折算一日），核其認事用法並無不當
    ，量刑亦堪稱妥適。而被告甲○○提起上訴，以其並未持有
    槍枝，沒有犯罪云云，指摘原審判決關於其部分不當，非有
    理由，應予駁回。
四、至扣案之可發射子彈具有殺傷力之改造手槍一支（含彈匣一
    個，槍枝管制編號0000000000號），係槍砲彈藥
    刀械管制條例第四條第一項第一款、所稱之槍砲，依同條例
    第五條之規定，非經中央主管機關許可不得製造、販賣、運
    輸、持有及寄藏，係違禁物，應依刑法第三十八條第一項第
    一款規定，宣告沒收。至扣案之土造子彈一顆，經警送內政
    部警政署刑事警察局鑑定結果，認係由土造金屬彈殼加裝直
    徑約8mm之金屬彈頭而成，不具底火、火藥，非為完整之子
    彈結構，認不具殺傷力，又送鑑改造槍管三支，均係土造金
    屬槍管半成品，此有前開九十三年五月二十四日槍彈鑑定書
    一份附卷可稽，均非違禁物，且非屬供被告甲○○犯本件犯
    罪所用之物，本院自無從宣告沒收，附此敘明。另扣案手提
    包一個，應係被告甲○○所有，業據本院認定如前，然此尚
    與被告甲○○所犯前開犯罪無關，亦非違禁物，本院自亦無
    從宣告沒收。
據上論斷，應依刑事訴訟法第三百六十八條，判決如主文。
本案經檢察官乙○○到庭執行職務。
中　　華　　民　　國　　94　　年　　11 　月　　10 　　日
            刑事第七庭　審判長法  官  林　榮　龍
                              法  官  林  宜  民
                              法  官  許  秀  芬
上列正本證明與原本無異。
如不服本判決應於收受送達後十日內向本院提出上訴書狀，其未
敘述上訴之理由者並得於提起上訴後十日內向本院補提理由書（
均須按他造當事人之人數附繕本）。
                              書記官    瑞  芳
中　　華　　民　　國　　94　　年　　11 　月　　10   　日
附錄論罪科刑法條全文：
修正前槍砲彈藥刀械管制條例第十一條第四項：
未經許可，持有、寄藏或意圖販賣而陳列第一項所列槍砲者，處
一年以上七年以下有期徒刑，併科新臺幣七百萬元以下罰金。
                                                      Ａ
